489Edepot - Archives communales déposées de Servance
Archives Départementales de la Haute-Saône
Série Edepot
ARCHIVES COMMUNALES DEPOSEES. ARCHIVES DES INTERCOMMUNALITES.
489Edepot - Archives communales déposées de Servance
1593-1981
489Edepot1-85
Archives Départementales de la Haute-Saône 14B rue Miroudot St Ferjeux 70000 VESOUL
COMMUNE DE SERVANCE
(1) Il se trouve chez le curé de Servance, un registre intitulé "série généalogique", genre répertoire, récapitulant les actes de baptêmes, mariages et décès des habitants de la commune, et pour les étrangers mention de leur origine. Ce registre comprend les années 1690 à 1820 environ. (2) D'après Théret, curé de Servance, à Montbéliard, de l'imprimerie de Deckherr, fils. (3) Les délibérations du conseil municipal manquent de 1860 à1874. (4) Voir 489Edepôt65/L3, inscription du courrier départ (1821-1822). (5) Avant son érection en mairie en 1841, le Haut-du-Them constituait la section dite d'Amont. (6) Plan classé dans la collection des plans communaux déposés aux Archives Départementales de la Haute-Saône. (7) Voir 489Edepôt73/O2, alignement du cimetière (1846, plan) -chemin vicinal n°4 de la l'Eau- (8) Voir 489Edepôt23/D1, 1 délibération du bureau de bienfaisance (juillet 1809). Sources complémentaires aux Archives Départementales de la Haute-Saône: B 423, bois communaux (1753-1788). B 4225, plaintes et doléances des habitants (1789). B 8411, justice seigneuriale de Melisey concernant Servance (1723-1731). B 8941-8944, justice seigneuriale de Servance (1746-1789). B 9407, B 9415, bois communaux (1699-1788). B 9701, gruerie de Faucogney concernant les forêts de Saint-Antoine et du Ballon (1777). C 44, procès avec le chapître de Lure concernant le droit de passage et de pâturage au Ballon (1722-1788). C 47, correspondance relative à la délivrance du quart en réserve (1732-1745). C 163, ratification d'un acte d'échange de bois (1758-1761). C 202, marchés de maîtres d'école (1782-1789). C 520, rôles et répartements des impositions (1729-1790). E 637, titres de famille (1672). G 198, affranchissement de la macule de mainmorte (1599). H 584, délimitation des terres dépendant du village de Servance (1579, 1596). H 600, archives de l'abbaye de Lure concernant Servance (1537-1772). 317 L 1 et 368 L 35, époque révolutionnaire. 3 O 488/1 et 2, travaux communaux (depuis 1824).
Modalités d'entrée
Dépôt du 11/07/2002
Dernier ajout le 24/07/2002
Archives publiques
Sommaire
ARCHIVES ANCIENNES
BIENS COMMUNAUX (1771-1780)
489 Edepot 21
CULTE (1593-1820)
489 Edepot 1-20
COMMERCE (1680-1680)
489 Edepot 22
ARCHIVES MODERNES
ADMINISTRATION GENERALE DE LA COMMUNE (1806-1958)
489 Edepot 23-30
ETAT-CIVIL (1792-1902)
489 Edepot 31-33
POPULATION-AGRICULTURE-INDUSTRIE-COMMERCE (1807-1946)
489 Edepot 34-40
CONTRIBUTIONS-ADMINISTRATIONS FINANCIERES (1791-1904)
489 Edepot 41-49
AFFAIRES MILITAIRES (1814-1939)
489 Edepot 50-56
POLICE-HYGIENE PUBLIQUE-JUSTICE (1819-1923)
489 Edepot 57-60
ELECTIONS ET PERSONNEL (1819-1928)
489 Edepot 61-62
FINANCES DE LA COMMUNE (1807-1922)
489 Edepot 63-65
EDIFICES COMMUNAUX (1827-1918)
489 Edepot 66-67
BIENS ET BOIS COMMUNAUX-DROITS DIVERS (1791-1925)
489 Edepot 68-71
VOIRIE-MOYENS DE TRANSPORT-REGIME DES EAUX (1806-1981)
489 Edepot 72-76
CULTE (1819-1913)
489 Edepot 77
ASSISTANCE ET PREVOYANCE (1822-1971)
489 Edepot 78-80
INSTRUCTION PUBLIQUE (1819-1948)
489 Edepot 81-83
PIECES D'ORIGINE PRIVEE (1886-1886)
489 Edepot 84
- ARCHIVES ANCIENNES
  - BIENS COMMUNAUX
    - Pièces de procédure entre les habitants de Servance, les sieurs Jean-Claude Tisserand, Claude-Joseph Kolb, Claude-Joseph Py et les abbés de Lure concernant la jouissance et possession de la montagne en parcours appelée "le Ballon"., 1771-1780; 489 Edepot 21; DD1
      Communicabilité
      Communicable
      Thesaurus administratif:
      BOIS
      Noms géographiques:
      BALLON DE SERVANCE; SERVANCE
      Noms de personnes:
      KOLB (Claude-Joseph); PY (Claude-Joseph); TISSERAND (Jean-Claude)
  - CULTE
    - Registre* paroissial de Servance et dépendances, baptêmes (un acte de 1593, 1596-1598, un acte de novembre 1598 a été soigneusement découpé, 1598-1613, deux actes de juin-juillet 1613 déchirés en bas de page, juillet-novembre 1613, septembre 1613-1618, plusieurs actes des années 1617 et 1618 ne sont pas à leur place chronologique dans le registre, 1619-août 1626, septembre 1626-juillet 1629, feuillet découpé août-septembre 1629, octobre 1629-1633, un feuillet avec des actes en désordre des années 1633-1634, 1634-juin 1635, lacune de juillet à novembre 1635, novembre 1635 à octobre 1636, lacune de 1636 à 1641, un acte d'octobre 1641). Les actes de baptêmes de la période 1641 à 1653 manquent., 1593-1641; 489 Edepot 1; GG1
      Support de substitution
      Cote 5Mi16R30
      Non communicable physiquement
      Raison: document microfilmé
      REGISTRE PAROISSIAL
      Thesaurus historique:
      registre paroissial
      SERVANCE
    - Registre* paroissial de Servance et dépendances, baptêmes (avril 1654-juin 1662). Liste de noms à la fin du registre., 1654-1662; 489 Edepot 2; GG2
    - Registre* paroissial (1) de Servance et dépendances qui se composent de territoires des communes actuelles, avec hameaux et lieux-dits de Belfahy, Beulotte-Saint-Laurent, Château-Lambert, Haut-du-Them, Miellin et Ternuay, baptêmes (juillet-septembre 1653, avril 1654-septembre 1703). Au milieu des actes de baptêmes de 1670 se trouvent des actes de mariages de 1669 et 1670. (1) Il se trouve chez le curé de Servance, un registre intitulé "série généalogique", genre répertoire, récapitulant les actes de baptêmes, mariages et décès des habitants de la commune, et pour les étrangers mention de leur origine. Ce registre comprend les années 1690 à 1820 environ., 1653-1703; 489 Edepot 3; GG3
      BELFAHY; BEULOTTE-SAINT-LAURENT; HAUT-DU-THEM-CHATEAU-LAMBERT; MIELLIN; SERVANCE; TERNUAY-MELAY-ET-SAINT-HILAIRE
    - Registre* paroissial de Servance et dépendances, baptêmes (septembre 1703-septembre 1744). Liste des confirmations de 1715., 1703-1744; 489 Edepot 4; GG4
    - Registre* paroissial de Servance et dépendances, baptêmes., 1744-1775; 489 Edepot 5; GG5
      Cote 5Mi16R31
    - Registre* paroissial de Servance et dépendances, baptêmes., 1775-1787; 489 Edepot 6; GG6
    - Registre* paroissial de Servance et dépendances, baptêmes., 1787-1791; 489 Edepot 7; GG7
    - Registre* paroissial de Servance et dépendances, notamment Château-Lambert, mariages (1596-1626, la fin du registre manque soit les actes de 1626 à 1678)., 489 Edepot 8; GG8
      Cote 1MiEC26
      HAUT-DU-THEM-CHATEAU-LAMBERT; SERVANCE
    - Registre* paroissial de Servance et dépendances, mariages (1679-mars 1726), décès (un acte de 1669, 1679-février 1726)., 1669-1726; 489 Edepot 9; GG9
      Raison: document microfilmfé
    - Registre* paroissial de Servance et dépendances, baptêmes, mariages et décès (janvier 1688-février 1689, plusieurs feuillets manquent, mai 1689-mars 1691)., 1688-1691; 489 Edepot 10; GG10
      Cote 5Mi16R31-R33
    - Registre* paroissial de Servance et dépendances, mariages (1726-1758), décès (1726-1756)., 489 Edepot 11; GG11
      Cote 5Mi16R32
    - Registre* paroissial de Servance et dépendances, baptêmes, mariages et décès., 1758; 489 Edepot 12; GG12
      Cote 5Mi16R31-R32
    - Registre* paroissial de Servance et dépendances, mariages., 1758-1791; 489 Edepot 13; GG13
    - Registre* paroissial de Servance et dépendances, décès d'enfants (avril 1725-ocotbre 1736)., 1725-1736; 489 Edepot 14; GG14
    - Registre* paroissial de Servance et dépendances, décès., 1756-1767; 489 Edepot 15; GG15
    - Registre* paroissial de Servance et dépendances, décès., 1768-1781; 489 Edepot 16; GG16
      Cote 5Mi16R33
    - Registre* paroissial de Servance et dépendances, décès., 1781-1791; 489 Edepot 17; GG17
    - Table* alphabétique des actes de baptêmes avec indication des noms et prénoms des pères et mères (1701-1790). Tableaux de correspondance des calendriers républicain et grégorien (2). Tables décennales des actes de naissances (1791-1810). (2) D'après Théret, curé de Servance, à Montbéliard, de l'imprimerie de Deckherr, fils., 1701-1810; 489 Edepot 18; GG18
    - Tables* alphabétiques des actes de sépultures (1726-1756, 1756-1767, 1768-1781, 1782-1791; 1791-1810). Table décennale des actes de naissances et de décès (1811-1820). Etat des familles composant la paroisse de Servance (1806)., 1726-1820; 489 Edepot 19; GG19
      ETAT CIVIL
    - Lettre de fondation faite en l'église de Servance (1 cahier parchemin)., 1714; 489 Edepot 20; GG20
      CULTE
  - COMMERCE
    - Copie de lettre-patente portant création de foires et marchés à Servance., 1680; 489 Edepot 22; HH1
      MARCHE AGRICOLE
- ARCHIVES MODERNES
  - ADMINISTRATION GENERALE DE LA COMMUNE
    - Fragments d'un registre de délibérations du conseil municipal (nov. 1793-messidor an II, vendémiaire-prairial an IV, 3 feuillets). Délibérations* du conseil municipal (1810-1820, puis anX-1809, sur la première page, délibérations du bureau de bienfaisance, juillet 1809)., An X-1820; 489 Edepot 23; D1
      CONSEIL MUNICIPAL
    - Délibérations du conseil municipal (5 cahiers, 1820-1853).Extraits de délibérations du conseil municipal (1853-1860)., 1820-1860; 489 Edepot 24; D2
    - Délibérations* du conseil municipal (3)., 1875-1891; 489 Edepot 25; D3
    - Délibérations* du conseil municipal., 1891-1901; 489 Edepot 26; D4
    - Extraits de délibérations du conseil municipal., 1901-1911; 489 Edepot 27; D5
    - Délibérations* du conseil municipal., 1912-1938; 489 Edepot 28; D6
    - Arrêtés municipaux*., 1853-1958; 489 Edepot 29; D7
      ARRETE DU MAIRE
    - Correspondance (4) adressée au maire (1820-1824). Distraction de la section de Miellin pour la formation d'une commune (1819-1821). Arrêté préfectoral déterminant les droits de propriété de la commune du Haut-du-Them (5) après sa distraction de la commune de Servance (1855). Répertoires des actes soumis à l'enregistrement (1806-1838, 1847-1909). Police d'assurances des bâtiments communaux (1859)., 1806-1909; 489 Edepot 30; D8
      HAUT-DU-THEM-CHATEAU-LAMBERT; MIELLIN; SERVANCE
    - Sceau officiel de la commune: extrait du registre des délibérations du conseil municipal. 1 cahier., 1902; 489 Edepot 85; D9
  - ETAT-CIVIL
    - Certificat de bonne vie et moeurs (1831). Actes de naissances envoyés par d'autres communes en vue de transcription ou de mention et actes de reconnaissance (1792-1899)., 489 Edepot 31; E1
    - Actes de mariages envoyés par d'autres communes en vue de transcription ou de mention, contrats, promesses, consentements, séparations de corps (1815-1902). Autorisation de mariage entre Marie-Louise Tourdot et François-Auguste Guillier, son beau-frère, tous deux de Bourgagotte (1874)., 489 Edepot 32; E2
      BOURGAGOTTE; SERVANCE
      GUILLIER (François-Auguste); TOURDOT (Marie-Louise)
    - Actes de décès envoyés par d'autres communes en vue de transcription ou de mention., 1809-1824; 489 Edepot 33; E3
  - POPULATION-AGRICULTURE-INDUSTRIE-COMMERCE
    - Dénombrement: listes nominatives., 1836-1856; 489 Edepot 34; F1
      Cote 6Mi142
      RECENSEMENT DE POPULATION
    - Dénombrement: listes nominatives., 1861-1891; 489 Edepot 35; F2
    - Dénombrement: listes nominatives., 1896-1946; 489 Edepot 36; F3
    - Mouvement annuel (1853-1879, 1882-1904)., 1853-1904; 489 Edepot 37; F4
      POPULATION
    - Questionnaire sur la situation de la commune (1828). Statistiques agricoles (1852-1875, 1892). Registre des cultures (1905). Recensement des céréales (1917-1920)., 1828-1920; 489 Edepot 38; F5
      AGRICULTURE
    - Recensement des animaux domestiques (1872). Recensement du bétail (1918)., 1872-1918; 489 Edepot 39; F6
    - Lettre concernant le travail des enfants (1807). Registres* servant à l'inscription des livrets délivrés aux enfants de moins de 18 ans employés dans l'industrie (1911-1954), à l'inscription des livrets d'ouvriers et visas de voyage (1858-1911). Livret d'ouvrier (1905). Règlement pour le tissage mécanique du Menisot d'Adrien Goux, tableau d'horaires de travail (1906). Règlement pour les ateliers de graniterie de G. Forel (1906). Envoi d'un brevet de libraire (1862). Pièces diverses relatives au ravitaillement (1940). Cartes d'alimentation, déclarations des chefs de famille (1918)., 1807-1940; 489 Edepot 40; F7
      RATIONNEMENT; RAVITAILLEMENT; TRAVAIL PROTEGE
      MENISOT (LE); SERVANCE
      FOREL (G.); GOUX (Adrien)
  - CONTRIBUTIONS-ADMINISTRATIONS FINANCIERES
    - Etats de section (9 cahiers)., 1791; 489 Edepot 41; G1
      ETAT DE SECTION
    - Livre des mutations (1er volume)., 1818-1840; 489 Edepot 42; G2
      LIVRE FONCIER
    - Livre des mutations (2° volume)., 1818-1840; 489 Edepot 43; G3
    - Livre des mutations (3° volume)., 1818-1840; 489 Edepot 44; G4
    - Livre des mutations (4° volume)., 1818-1840; 489 Edepot 45; G5
    - Rôle de répartition des grains et pommes de terre ensemencés sur les fonds communaux payables au percepteur (1809). Recensement des portes et fenêtres (1831). Tableau comparatif des évaluations des maisons et usines dans les communes du canton de Melisey (s.d.). Listes des commissaires-répartiteurs (1851-1872, 1877-1882). Rôles des prestations (1807, 1839, 1866, 1868). Matrices des quatre contributions (1842-1844)., 1807-1882; 489 Edepot 46; G6
      MATRICE D'IMPOSITION
    - Matrices des quatre contributions (1850-1861, 1866-1873)., 1850-1873; 489 Edepot 47; G7
    - Matrices des quatre contributions (1874-1877, 1882-1889, 1896-1899)., 1874-1899; 489 Edepot 48; G8
    - Correspondance avec les administrations financières (1820-1829). Téléphone, établissement d'un réseau départemental (1902-1904). Télégraphe, création d'un bureau, transfert des appareils au bureau de poste (1869-1889)., 1820-1904; 489 Edepot 49; G9
      TELEGRAPHE; TELEPHONE
  - AFFAIRES MILITAIRES
    - Tableau de recensement des jeunes gens (1896-1918). Recensement des classes de 1855 à 1866., 1855-1918; 489 Edepot 50; H1
      CONSCRIPTION
    - Etat de service (an II, 1846). Feuille de route (an X, 1878-1903). Congés de réforme, de libération (1868-1881). Certificat de présence sous les drapeaux (1881).Exempté (1826). Décès de militaires (1836-1876). Pièces diverses concernant des militaires et anciens militaires (1820-1827, 1862-1898). Cantonnement et logement des troupes (1878-1883). Etudes concernant des travaux de fortifications (1874-1882). Plan partiel de mobilisation, personnel communal (1934). Fort du ballon de Servance, construction du fort (1876-1879, 2 plans), acquisition de terrains pour création de réseaux de fils de fer autour du fort (1907, 1921, 1 plan)., An II-1934; 489 Edepot 51; H2
    - Garde nationale: listes de recensement, contrôle du service ordinaire., 1826-1870; 489 Edepot 52; H3
      garde nationale
    - Garde nationale: relevés nominatifs, bulletins individuels, visite des armes (1831-1870). Elections des officiers et sous-officiers: procès-verbaux (1831-1870). Réparation du drapeau (1852). Bataillon cantonal, instruction sur la formation, l'inspection et la réparation des armes, état des dépenses, armement, listes nominatives des gardes mobilisés (1831-1870)., 489 Edepot 53; H4
    - Sapeurs-pompiers, formation d'une subdivision, règlement, engagements, démissions, listes nominatives (1899-1934). Habillement, catalogue, tarif, équipement, correspondance, échantillons de tuyau en toile, achats, inventaire du matériel d'incendie, fourniture d'une pompe (1825, 1890-1924). Listes électorales: procès-verbaux (1912-1932). Croix-rouge, souscriptions pour venir en aide aux hôpitaux-ambulances (1914)., 1825-1934; 489 Edepot 54; H5
      SAPEUR POMPIER
    - Invasion de 1815, réintégration d'armes (1814), état des dettes (1814-1815), pièces relatives aux dettes de la commune (1819). Guerre de 1870, réquisitions, indemnisations, liste des militaires décédés (1870-1873). Guerre de 1939-1945, instructions et d'arrêtés (imprimés, 1939)., 1814-1939; 489 Edepot 55; H6
      GUERRE
    - Guerre de 1914-1918, instructions, affiches, arrêtés concernant les denrées alimentaires de première nécessité, liste des prisonniers, liste des militaires morts pour la France, liste des mutilés et réformés, avis de décès (photocopies d'actes), transferts de tombes, listes des objets trouvés sur les militaires tués, avis de disparition, prime de démobilisation, médaille militaire, garde civile, ravitaillement des communes, allocations aux réfugiés., 1914-1924; 489 Edepot 56; H7
  - POLICE-HYGIENE PUBLIQUE-JUSTICE
    - Police locale, livre-journal* pour inscrire les procès-verbaux du garde-forestier (1825-1835). Règlement de police municipale (1853). Permis d'inhumer, d'exhumer, transport de corps (1855-1923). Débit de boissons, fermeture (1855). Foires, arrêté pour le maintien, création de nouvelles foires (1840-1885). Droit de pêche (1825). Saisie d'une chanson (1820). Loterie d'une montre (1905). Sinistres, grêle, incendies, déclarations pour pertes, secours pour pertes (1819-1910)., 1819-1923; 489 Edepot 57; I1
      PROCES-VERBAL D'INFRACTION
      DEBIT DE BOISSON; GRELE; INCENDIE; LOTERIE; PECHE; SINISTRE
    - Registre* des déclarations de domicile, grossesses illégitimes, délits... faites à la mairie., 1826-1854; 489 Edepot 58; I2
      DECLARATION
    - Police générale. Arrestations, délits, plaintes, condamnations (1822-1882). Condamnés libérés (1821-1827). Déclaration de domicile (1827). Passeports et souches (1824-1899). Etrangers, extraits du registre d'immatriculation (1893-1911), déclaration des étrangers (1903-1920), passeports (1901-1908), liste nominative (s.d.), déclaration de domicile (1823-1827)., 1821-1920; 489 Edepot 59; I3
      PASSEPORT
      ETRANGER
    - Justice. Exploits d'huissier, significations de jugement (An VIII-1826). Listes des jurés (1849-1853, 1871-1872). Hygiène publique. Sage-femmes, correspondance avec le maire pour exercer dans la commune (1859, 1874, 1917-1934). Epidémies, déclarations des maladies, désinfection des habitations, fermeture des écoles (1871-1937). Liste des vétérinaires de Haute-Saône (1928, affiche). Tueries particulières, autorisations (1909-1927, plan), inspections (1908-1925). Réglementation de l'équarrissage, arrêté d'inspection de salubrité des viandes (1927, affiches). Epizooties, arrêtés préfectoraux (1924-1929), certificats de santé des animaux (1899,1901), dénombrement des animaux malades (1871), correspondance (1823-1863)., An VIII-1937; 489 Edepot 60; I4
      EPIDEMIE; JURY D'ASSISES; SAGE FEMME; VIANDE
  - ELECTIONS ET PERSONNEL
    - Liste électorales et de scrutin (1827,1836-1841, 1846-1853, 1856-1870,1877, 1902-1910)., 1827-1910; 489 Edepot 61; K1
    - Elections municipales (1821-1902), élections au conseil d'arrondissement (1852-1901), élections législatives (1852-1902), rétablissement de l'Empire (1852), plébiscite (1870), élections au conseil général (1867-1904), élections sénatoriales (1876-1908): procès-verbaux. Gardes-champêtres, nomination (1819-1829, 1885-1928). Gardes-forestiers, traitement (1820-1822), réorganisation des triages et traitement (1872), nomination (1908). Receveur, traitement (1867-1876). Etat des légionnaires et médaillés (1875)., 1819-1928; 489 Edepot 62; K2
      ELECTION CANTONALE; ELECTION LEGISLATIVE; ELECTION MUNICIPALE; ELECTION SENATORIALE; GARDE FORESTIER; PERSONNEL
  - FINANCES DE LA COMMUNE
    - Comptes de gestion (1833, 1836-1867, 1891-1913, 1920-1922)., 1833-1922; 489 Edepot 63; L1
      COMPTE DE GESTION
    - Budgets (1824-1827, 1830-1832, 1835-1844, 1846-1914)., 1824-1914; 489 Edepot 64; L2
      BUDGET
    - Comptes administratifs (1835, 1837-1841, 1845, 1847, 1850, 1885,1888, 1904). Journal du maire (1819-1823, 1 cahier). Registre servant à l'inscription des mandats (1809-1815, 1 cahier). Comptes relatifs au produit des bois communaux (1814, 1821-1822). Relevé des additions des comptes ouverts sur les livres de détail (1884, 1891). Bordereau de situation sommaire (1824-1850,1888). Etat de situation (1836-1850). Livre de détail des recettes et des dépenses (1915-1922). Location des places de foires (1827-1829). Litige entre la commune et François Jandy, géomètre-arpenteur, relatif au paiement de ses honoraires (1807, 1820)., 1807-1922; 489 Edepot 65; L3
      COMPTE ADMINISTRATIF
      COMPTABILITE PUBLIQUE
      JANDY (François)
  - EDIFICES COMMUNAUX
    - Maison commune, réparations (1827), amodiation de trois chambres (1836). Maison d'école, construction (1833), réparations: devis, correspondance (1871-1885, 1897). Ecoles du Miellenot, du Moiseaubeau, du Grilloux, projet de réparations: devis (1882, 1 plan (6), 1901-1905); acquisition de maisons du Moiseaubeau, travaux (1872-1887), aménagement du terrain joignant l'école du Moiseaubeau (1912). Ecole de la Grève, acquisition d'une maison, travaux: devis (1884-1889). Lavoir du Bourg de Servance, souscription pour son établissement (1903), correspondance (1904-1905). Vente de l'ancienne mairie et ancienne école de garçons (1906). Bascule, projet de construction: devis (1899, 1 plan), acquisition (1906-1907). Monument commémoratif de la guerre 1914-1918 1 plan (6) s.d.)., 1827-1918; 489 Edepot 66; M1
      ECOLE; HOTEL DE VILLE
      GREVE (LA); GRILLOUX (LE); MIELLENOT (LE); MOISEAUBEAU (LE); SERVANCE
    - Eglise, réparations, construction d'une tribune: devis, acquisition de cloches (1819-1825), réparations à la flèche du clocher: devis (1895-1904). Presbytère, réparations: devis, reconstruction après incendie, emprunt auprès des habitants (1824-1851). Cimetière (7), agrandissement (1 plan (6)), reconstruction des murs (an XI-1926). Erection d'une croix (1827)., 489 Edepot 67; M2
      CIMETIERE; EDIFICE CULTUEL; PRESBYTERE
  - BIENS ET BOIS COMMUNAUX-DROITS DIVERS
    - Concessions de cimetière (1862-1925). Etat des biens ruraux (s.d.). Droit de pâture (1809). Acquisitions, échanges, ventes de biens communaux (1816, 1833, 1904-1909). Amodiation du Ballon de Servance (1821-1904). Anticipations (1829-1840). Litige concernant les délimitations d'un terrain "aux Moussières" entre la commune et Appoline Mougenot, veuve de Jules Sailley (1910-1912). Partage du Ballon de Servance entre les communes de Servance, Haut-du-Them et Miellin (1918, plan)., 1809-1925; 489 Edepot 68; N1
      BAUX RURAUX; BIEN SPOLIE; CONCESSION FUNERAIRE
      BALLON DE SERVANCE; HAUT-DU-THEM-CHATEAU-LAMBERT; MIELLIN; MOUSSIERES (LES); SERVANCE
      MOUGENOT (Appoline); SAILLEY (Jules)
    - Bois communaux. Aménagement, entretien (1791-1848). Procès-verbal de visite et de reconnaissance, procès-verbal de délimitation (1822-1876). Délits forestiers (an VII- 1828). Location de la chasse (1820-1875). Partage de forêts entre les communes de Servance et Miellin et Césarien-Emmanuel-Flavien-Henrion Staal de Magnoncourt (1840). Pièces d'un procès entre le communes de Servance et Miellin d'une part, et César de la Panouse, banquier à Paris, d'autre part, au sujet du droit de parcours dans le bois dit "la Ravère aux Chiens" (1813-1836). Usurpation par les frères Haingrain (1819-1821). Pièces d'un procès entre Joseph-Constant Genet, de Servance, et la commune pour fixation de chemins de défruitement de la coupe affouagère (1843-1844)., 1791-1876; 489 Edepot 69; N2
      AMENAGEMENT FORESTIER; BIEN SPOLIE; BOIS; CHASSE
      MIELLIN; REVERS AUX CHIENS; SERVANCE
      GENET (Joseph-Constant); HAINGRAIN (frères); PANOUSE (César de la); STAAL DE MAGNONCOURT (Césarien-Emmanuel-Flavien-Henrion)
    - Ventes de bois, écorces, produits accidentels, menus marchés., 1791-1884; 489 Edepot 70; N3
    - Exploitation de la coupe affouagère (1824-1870). Rôles de répartition du taillis et de la futaie (1842-1843, 1845, 1847, 1851-1860). Forêt domaniale, droit de pâture, entretien, procès-verbaux d'adjudication des bois façonnés (1826-1851)., 489 Edepot 71; N4
      BOIS; FORET DOMANIALE
  - VOIRIE-MOYENS DE TRANSPORT-REGIME DES EAUX